臺灣基隆地方法院刑事判決　
111年度交簡上字第34號
上  訴  人  
即  被  告  徐育  


上列上訴人即被告因過失傷害案件，不服本院基隆簡易庭中華民
國111年4月27日111年度基交簡字第125號第一審簡易判決（聲請
簡易判決處刑案號：111年度偵字第715號），提起上訴，本院管
轄之第二審合議庭判決如下：
    主    文
上訴駁回。
徐育緩刑2年。
    犯罪事實
一、徐育於民國110年9月8日17時21分，駕駛車號000-000號普通
    重型機車，沿基隆市信義區信一路往義六路方向行駛，行經
    信一路與義七路口，本應注意車前狀況，並隨時採取必要之
    安全措施，且汽車行駛至交岔路口，其行進應遵守燈光號誌
    ，而依當時天候為晴，有暮光，路面鋪裝柏油，且乾燥、無
    缺陷、無障礙物，視距良好，並無不能注意之情事，竟疏未
    注意，且闖越紅燈繼續直行，適張洪雅駕駛車號000-0000號
    普通重型機車，搭載陳凱琦，自義七路口機車待轉區綠燈起
    步沿義七路往祥龍橋方向行駛，兩車因而發生碰撞，張洪雅
    、陳凱琦人車倒地，張洪雅因此受有下背和骨盆挫傷、左側
    手肘擦傷之傷害，陳凱琦則受有左側手肘挫傷、左側手部擦
    傷、左側膝部擦傷之傷害。徐育肇事後經送往醫院救治，
　　嗣於犯罪尚未被有偵查權之機關或公務員發覺前，於警員據
    報前往醫院處理時在場並表明係肇事者，並接受裁判。
二、案經張洪雅、陳凱琦訴由基隆市警察局第二分局報告臺灣基
    隆地方檢察署檢察官偵查後聲請以簡易判決處刑。 
    理    由
一、證據能力
　　本判決以下所引用之證據，公訴人及被告徐育於本案言詞辯
    論終結前，均未爭執其證據能力，本院審酌該等證據作成或
    取得之狀況，並無非法或不當取證之情事，且無顯不可信之
    情況，復經本院於審判期日就上開證據依法進行調查、辯論
    ，自均具有證據能力。
二、上揭犯罪事實，業據被告於偵詢及本院審理時坦承不諱，核
    與證人即告訴人張洪雅、陳凱琦於警、偵詢證述之情節相符
    （偵查卷第11至13、15至18、89至90頁），此外復有道路交
    通事故現場圖、調查報告表、談話紀錄表、現場及車損照片
    、行經車輛之行車紀錄器攝得畫面擷取照片、現場監視器攝
    得畫面擷取照片、基隆市警察局舉發違反道路交通管理事件
    通知單附卷可稽（偵查卷第23至37、45至69頁）；又告訴人
    2人確因本件車禍分別受有上揭傷害，亦有告訴人2人之衛生
    福利部基隆醫院診斷證明書各1份存卷可證（偵查卷第19、2
    1頁）。按「汽車行駛時，駕駛人應注意車前狀況，並隨時
    採取必要之安全措施」、「汽車行駛至交岔路口，其行進、
    轉彎，應依下列規定：一、應遵守燈光號誌」，道路交通安
    全規則第94條第3項、第102條第1項第1款分別定有明文；被
    告駕車自應注意上開規定。而依上開道路交通事故調查報告
    表所載，當時天候為晴，有暮光，路面鋪裝柏油，且乾燥、
    無缺陷、無障礙物，視距良好，並無不能注意之情事，竟疏
    未注意及遵守，致肇車禍，其有過失甚為顯然。且被告之過
    失行為與告訴人2人之傷害結果間，具有相當因果關係。本
    案事證明確，被告犯行堪以認定，應依法論科。
三、論罪科刑
  ㈠核被告所為，係犯刑法第284條前段之過失傷害罪。
  ㈡被告以一過失行為，同時使告訴人張洪雅、陳凱琦受傷，觸
    犯構成要件相同之罪名，為想像競合犯，應依刑法第55條前
    段之規定，從一重之過失傷害罪處斷。
　㈢被告肇事後經送往醫院救治，並於犯罪尚未被有偵查權之機
    關或公務員發覺前，於警員據報前往醫院處理時在場並表明
    係肇事者，願接受裁判，有道路交通事故肇事人自首情形紀
    錄表在卷可查（偵查卷第41頁），符合自首之要件，為鼓勵
    其勇於面對刑事責任，並考量其節省司法資源，爰依刑法第
    62條前段之規定減輕其刑。
四、駁回上訴之理由
　㈠原審詳予審理後，認被告係犯刑法第284條前段之過失傷害罪
    ，並有刑法第62條前段自首減輕其刑規定之適用，且審酌被
    告未遵守道路交通安全規則，貿然闖越行車管制號誌紅燈駛
    入路口，造成本件車禍事故，導致告訴人2人受有傷害，蒙
    受身心痛苦，所為實有不該，惟慮及被告並無任何犯罪前科
    紀錄，且犯後自首坦承犯行，素行及犯後態度均尚可，再考
    量被告之過失情節與程度，及被告自述教育程度國中畢業、
    無業、家庭經濟狀況勉持等一切情狀，量處有期徒刑4月，
    並諭知如易科罰金，以新臺幣1000元折算1日，核其認事用
    法，均無違誤，量刑亦稱妥適，應予維持。
　㈡被告雖以業與告訴人2人達成和解，並賠償完畢，且本心無惡
    ，請求輕判，而提起上訴。惟按量刑輕重，係屬事實審法院
    得依職權自由裁量之事項，苟已斟酌刑法第57條各款所列情
    狀而未逾越法定刑度，不得遽指為違法；刑罰之量定，屬法
    院自由裁量之職權行使，應審酌刑法第57條所列各款事由及
    一切情狀，為酌量輕重之標準，並非漫無限制。在同一犯罪
    事實與情節，如別無其他加重或減輕之原因，下級審法院量
    定之刑，亦無過重或失輕之不當情形，則上級審法院對下級
    審法院之職權行使，原則上應予尊重（最高法院72年台上字
    第6696號、85年度台上字第2446號判決要旨參照）。查原審
    量刑既已詳為斟酌被告犯罪所生之危險或損害、犯罪情節、
    素行、犯後態度、智識程度、經濟狀況等刑法第57條各款所
    列事項，要無違法可言，所宣告之刑與被告犯罪情節相衡亦
    屬適當，揆諸前揭說明，本院對原審之職權行使，自當予以
    尊重。從而，被告上訴請求撤銷原判決，改對被告量處較輕
    之刑，為無理由，應予駁回。
五、末查，被告前未曾因故意犯罪受有期徒刑以上刑之宣告，有
    臺灣高等法院被告前案紀錄表在卷可按，其因一時疏忽，致
    罹刑章，惟犯後坦承犯行，並已於111年5月7日與告訴人2人
    成立和解，有車禍和解書存卷可考（本院交簡上卷第9頁）
    ，且已給付完畢，告訴人2人並均當庭表示本案已經來不及
    撤回告訴，希望能予被告緩刑機會等語（本院交簡上卷第48
    至49頁），足信被告經此偵、審程序及科刑教訓，當知所警
    惕，而無再犯之虞，因認本案所宣告之刑，以暫不執行為適
    當，爰併予宣告緩刑2年，以勵自新。　　
據上論斷，應依刑事訴訟法第455條之1第1項、第3項、第368 條
，判決如主文。 
本案經檢察官唐先恆聲請簡易判決處刑，檢察官林姿妤到庭執行
職務。
中　　華　　民　　國　　111 　年　　8 　　月　　25　　日
                  刑事第六庭  審判長法　官  劉桂金
　　　　　　　　　                  法  官  施又傑
　　　　　　　　　                  法  官  曾淑婷
以上正本證明與原本無異。
本件判決不得上訴。　　　　　　　　　
中　　華　　民　　國　　111 　年　　8 　　月　　25　　日
                                    書記官  陳胤竹